臺灣臺中地方法院民事判決　　　　　　　96年度訴字第1271號
原　　　告　臺灣中小企業銀行股份有限公司
法定代理人　戊○○
訴訟代理人　丁○○
被　　　告　乙○○
　　　　　　甲　○
　　　　　　丙○○
上列當事人間請求清償借款事件，本院於民國96年5月31日言詞
辯論終結，判決如下：
    主  文
被告乙○○、甲○、丙○○應連帶給付原告新臺幣佰壹拾陸萬
壹仟玖佰壹拾元，及如附表編號一所示之利息及違約金。
被告乙○○應給付原告新臺幣壹拾陸萬零陸佰柒拾玖元，及如附
表編號二所示之利息及違約金。
被告乙○○應給付原告新臺幣壹拾陸萬捌仟貳佰拾壹元，及如
附表編號三所示之利息及違約金。
被告乙○○應給付原告新臺幣貳萬肆仟伍佰肆拾伍元，及如附表
編號四所示之利息。
訴訟費新臺幣萬貳仟貳佰肆拾肆元由被告乙○○、甲○、丙○
○連帶負擔，餘新臺幣仟陸佰零肆元由被告乙○○負擔。
    事實及理由
甲、程序方面：
    本件被告乙○○、丙○○受合法通知，無正當理由，未於言
    詞辯論期日到場，核無民事訴訟法第386條各款所列情形，
    爰依原告之聲請，由其一造辯論而為判決。
乙、實體方面：
一、原告起訴主張：
  (一)被告乙○○邀同被告甲○、丙○○為連帶保證人，於民國88
    年1月20日，與原告簽訂借據二紙，分別為(1)新臺幣 (下同
     )2,000,000 元、(2)2,440,000元，借款期間均自88年2月11
    日起至108年2月11日止，共分240期按月平均攤還本息，約
    定借款利率為按郵匯局1年期定期儲蓄存款機動利率加碼1％
    (訂約時加碼後為年率6.8％)機動調整計付。嗣後依原告基
    本放款利率減碼0.75％後機動計付，自91年5月20日起，改
    按年率7.305％計息，並依原告基本放款利率減碼0.893 ％
    後機動計付，又自91年12月10日起改按原告定儲利率指數加
    碼年率2.53％ (契據增補時加碼後為4.7％)機動調整計付，
    被告復於94年12月16日與原告再簽訂契據增補條款契約，重
    新約定自94年12月16日起自96年12月15日止，按原告之定
    儲利率指數加碼年率0.74％ (契據增補時加碼後為2.66％)
    機動計付，自96年12月16日起按原告之定儲利率指數加碼
    年率1.4％後機動計付。並約定上開借款任何一宗債務不依
    約清償本金時，全部債務視為全部到期，遲延履行時，除仍
    按上開利率計息外，逾期在6個月以內，按上開利率10%，其
    逾期超過6個月部分，按上開利率20%計付違約金。詎被告乙
    ○○自95年11月11日起即未依約清償本息，尚積欠原告本金
    (1)1,366,009元、(2)1,795,904元及如附表編號一所示之利息
    、違約金未清償。
  (二)被告乙○○於94年12月16日向原告簽訂借據，借款198,000
    元，借款利率按年利率13.625％固定計算，借款期間自94年
    12月16日起至97年12月16日止，按月繳付本息，並約定任何
    一宗債務不依約清償本金時，全部債務視為全部到期，遲延
    履行時，除仍按上開利率計息外，逾期在6個月以內，按上
    開利率10%，其逾期超過6個月部分，按上開利率20%計付違
    約金。詎被告乙○○自95年8月16日起即未依約清償本息，
    尚積欠原告本金160,679元及如附表編號二所示之利息、違
    約金未清償。
  (三)被告乙○○分別於(1)91年5月間向原告申請核發信用卡正卡
    (卡號：0000-0000-0000-0000 )，(2)93年7月間申請換發晶
    片卡正卡 (卡號：0000-0000-0000-0000)等各一張，經原告
    核發後，被告乙○○即得持該信用卡在特約商店簽帳消費，
    並依約定條款，應於次月繳款截止日前向原告清償，如未於
    每月繳款截止日前付清當期最低應繳金額或遲誤繳款期限者
    ，即應給付自各筆帳款結帳日之次日起，按18.8％ (即按原
    告95年6月30日起調整之信用卡約定條款，原告公告基準率
    加不同客戶區隔適用利率加碼，被告加碼適用利率為15％計
    算)之利息，並同意逾期違約金以延滯第1個月，當月計付逾
    期手續費100元，延滯第2個月，當月計付逾期手續費300元
    ，延滯第3個月 (含)以上者，每月計付逾期手續費600元。
    詎被告乙○○自96年4月7日起，即未依約繳納，尚欠原告如
    附表編號三所示之金額、利息及違約金。
  (四)被告乙○○於94年12月間向原告申辦樂透貸貸款，並簽訂樂
    透貸信用貸款申請書、樂透貸信用貸款約定書，於94年12月
    16日向原告借款150,000元，借期間自94年12月16日起至95
    年12月16日止，於借款時按借款金額支付6％開辦手績費後
    ，餘本金共分12期按月平均攤還，並約定任何一宗債務不依
    約清償本金時，全部債務視為全部到期，及未依約定按期繳
    款、借款到期或借款視為全部到期未立即償還時，按年息15
    ％計付遲延利息，詎被告乙○○自95年10月16日起即未依約
    清償，尚欠原告如附表編號四所示之金額及利息。
  (五)爰依消費借貸及連帶保證之法律關係，訴請被告給付如上述
    各項請求等語。並聲明：如主文第1、2、3、4項所示。
二、被告抗辯：
  (一)被告甲○方面：承認伊為連帶保證人，就原告如主文第1項
    所示之請求不爭執。
  (二)被告乙○○、丙○○方面：經合法通知均未於言詞辯論期日
    到場，亦未提出書狀作何聲明或陳述。
三、本院判斷：
  (一)原告主張之上開各項事實，業據其提出借據含授信約定書3
    紙、契據條款變更契約1紙、契據增補條款契約2紙、信用卡
    申請書2紙、換發得利晶片卡同意書1紙、信用卡約定條款及
    修訂條款各1紙、連線作業查詢單2紙、信用卡消費明細表1
    紙、樂透貸申請書暨樂透貸信用貸款約定書1紙、債權說明
    附表、郵匯局1年定期儲金利率變動表1紙、原告定儲利率指
    數變動表1紙、原告基準利率變動表1紙（以上均為影本）及
    被告等3人之戶籍謄本各1份為證，核與原告所述各節相符；
    被告甲○對原告之請求不爭執；又被告乙○○、丙○○已於
    相當時期受合法之通知，而於言詞辯論期日不到場，亦未提
    出準備書狀爭執，依民事訴訟法第280條第3項準用同條第1
    項之規定，應視同自認，則原告之主張，自堪信為真實。
  (二)從而，原告依消費借貸契約及連帶保證之法律關係請求被告
    乙○○、甲○、丙○○連帶給付如主文第1項所示之金額、
    利息、違約金，及原告本於消費借貸之法律關係請求被告乙
    ○○給付如主文第2、3、4項所示之金額、利息、違約金，
    均於法有據，應予准許。
四、訴訟費用負擔之依據：民事訴訟法第78條、第85條第2項。
中　　華　　民　　國　　96　　年　　6 　　月　　12　　日
                  民事第三庭  法　官　謝慧敏
以上正本係照原本作成
如對本判決上訴，須於判決送達後20日內向本院提出上訴狀
中　　華　　民　　國　　96　　年　　6 　　月　　12　　日
                       　　　 書記官
附表：
┌─┬─────┬─────┬────────────┬────────────────────┬──────┐
│編│ 請求金額 │ 計息本金 │  利          息        │  違       約        金                 │            │
│  │ (新臺幣) │ (新臺幣) ├───────┬────┼───────┬────────────┤備      註  │
│號│          │          │期間 (民國)   │年利率  │期間 (民國)   │計算方式及利率          │            │
├─┼─────┼─────┼───────┼────┼───────┼────────────┼──────┤
│  │ 0000000元│ 0000000元│自95年11月11日│  3.14％│均自95年12月12│逾期在6個月以內者，按左 │被告乙○○、│
│一├─────┼─────┤起至清償日止。├────┤日起至清償日止│列利率10％，逾期6個月部 │甲○、丙○○│
│  │ 0000000元│ 0000000元│              │  2.92％│。            │分，按左列利率20％計算。│應連帶給付。│
├─┼─────┼─────┼───────┼────┼───────┼────────────┼──────┤
│二│  160679元│  160679元│自95年8月16 日│13.625％│自95年9月17日 │逾期在6個月以內者，按左 │被告乙○○應│
│  │          │          │起至清償日止。│        │起至清償日止。│列利率10％，逾期6個月部 │給付。      │
│  │          │          │              │        │              │分，按左列利率20％計算。│            │
├─┼─────┼─────┼───────┼────┼───────┼────────────┼──────┤
│  │   98067元│   97399元│自96年4月8日起│  18.8％│均自96年4月8日│逾期第一個月當月計付違約│被告乙○○應│
│  │          │          │至清償日止。  │        │起至清償日止。│金100元；第二個月當月計 │給付。      │
│三├─────┼─────┼───────┼────┤              │付違約金300元；第三個月 │            │
│  │   70164元│   69758元│自96年4月8日起│  18.8％│              │(含)以上者，每月計付違  │            │
│  │          │          │至清償日止。  │        │              │約金600元。             │            │
├─┼─────┼─────┼───────┼────┼───────┼────────────┼──────┤
│四│   24545元│   24545元│自95年10月16日│    15％│無            │ 無                     │被告乙○○應│
│  │          │          │起至清償日止。│        │              │                        │給付。      │
└─┴─────┴─────┴───────┴────┴───────┴────────────┴──────┘
